【裁判字號】    98,審訴,39
【裁判日期】    980410
【裁判案由】    違反毒品危害防制條例
【裁判全文】
臺灣新竹地方法院宣示判決筆錄          98年度審訴字第39號
公  訴  人  臺灣新竹地方法院檢察署檢察官
被      告  甲○○
指定辯護人  本院公設辯護人  乙○○
上列被告因違反毒品危害防制條例一案，經檢察官提起公訴（97
年度毒偵字第2300號）後，聲請本院改依協商程序而為判決，於
中華民國98年4 月10日下午4 時在本院刑事第十一法庭宣示判決
，出席職員如下：
法官起立朗讀判決主文、犯罪事實要旨、處罰條文，及告以上訴
限制、期間並提出上訴狀之法院，且諭知記載其內容：
一、主  文：
    甲○○施用第一級毒品，累犯，處有期徒刑拾月。又施用第
    二級毒品，累犯，處有期徒刑陸月；扣案之吸食器壹組，沒
    收之。主刑部分應執行有期徒刑壹年貳月。
二、犯罪事實要旨：
（一）甲○○前曾於民國94年3 月間，因違反毒品危害防制條例
      案件，經本院於94年10月6 日，以94年度訴字第444 號判
      決，分別判處有期徒刑1 年、9 月，並經定應執行刑為有
      期徒刑1 年8 月，嗣於94年10月24日確定，復因減刑條例
      分別減為有期徒刑6 月、4 月又15日，並經定應執行刑為
      有期徒刑9 月又15日確定；又於94年12月間，因違反毒品
      危害防制條例案件，經本院於95年2 月27日，以95年度訴
      字第81號判決，分別判處有期徒刑1 年、9 月，並經定應
      執行刑為有期徒刑1 年8 月，嗣於95年3 月17日確定，復
      因減刑條例分別減為有期徒刑6 月、4 月又15日，並經定
      應執行刑為有期徒刑9 月又15日確定。上開案件接續執行
      ，於95年1 月14日入監執行，並於97年4 月4 日縮刑期滿
      執行完畢。
（二）甲○○前於87年12月間，因施用毒品案件，經本院以87年
      度毒聲字第1182號裁定送觀察、勒戒後，認無繼續施用毒
      品傾向，經臺灣新竹地方法院檢察署檢察官（下稱檢察官
      ）於88年1 月8 日以87年度偵字第8753號為不起訴處分確
      定。
（三）甲○○不知警惕，又於88年2 月間，因施用第二級毒品案
      件，經本院以88年度毒聲字第614 號裁定送勒戒處所觀察
      、勒戒後，因認有繼續施用毒品之傾向，再經本院以88年
      度毒聲字第1037號裁定令入戒治處所施以強制戒治1 年，
      於88年7 月1 日入所執行，嗣其強制戒治執行滿3 月後，
      經戒治處所認無繼續戒治之必要，乃報由檢察官聲請本院
      以88年度毒聲字第2369號裁定停止戒治，於88年12月10日
      因停止其處分之出監，所餘戒治期間付保護管束，然甲○
      ○因於此期間內違反保護管束應遵守事項情節重大，嗣經
      本院以89年度毒聲字第356 號裁定撤銷停止戒治，於89年
      3 月8 日入所執行其殘餘戒治期日，嗣於89年8 月24日出
      所執行完畢；同時其本次非法施用第二級毒品之犯行，亦
      經本院於88年12月23日，以88年度竹簡字第319 號判決，
      判處有期徒刑3 月，嗣於89年1 月14日確定，並於89年8
      月24日易科罰金執行完畢。
（四）甲○○竟不知警惕，又於89年8 月間，因施用第二級毒品
      案件，經本院於90年4 月20日，以89年度易字第1104號判
      決，判處有期徒刑6 月，嗣於90年5 月17日確定，並於90
      年6 月29日易科罰金執行完畢。
（五）甲○○仍不知警惕，又於90年11月間，因施用第一級、第
      二級毒品案件，經檢察官聲請強制戒治，本院於91年4 月
      30日，以91年度毒聲字第465 號裁定令入戒治處所施以強
      制戒治1 年，於91年6 月3 日入所執行，並於92年6 月3
      日出所執行完畢；同時其本次非法施用第一級、第二級毒
      品之犯行，亦經本院於91年7 月26日，以91年度訴字第28
      8 號判決，分別判處有期徒刑1 年、8 月，並經定應執行
      刑為有期徒刑1 年6 月，嗣於91年8 月19日確定，於92年
      6 月3 日入監執行，並於93年10月20日因縮短刑期假釋付
      保護管束出監，而於93年11月12日保護管束期滿執行完畢
      。
（六）甲○○不知悔改，又於94年3 月間，因施用第一級、第二
      級毒品案件，經本院於94年10月6 日，以94年度訴字第44
      4 號判決，分別判處有期徒刑1 年、9 月，並經定應執行
      刑為有期徒刑1 年8 月，嗣於94年10月24日確定，其執行
      情形如前述（一）部分。
（七）甲○○竟不知悔改，又於94年12月間，因施用第一級、第
      二級毒品案件，經本院於95年2 月27日，以95年度訴字第
      81號判決，分別判處有期徒刑1 年、9 月，並經定應執行
      刑為有期徒刑1 年8 月，嗣於95年3 月17日確定，其執行
      情形如前述（一）部分。
（八）甲○○仍不知悔改，又於97年11月初，因施用第一級、第
      二級毒品案件，經本院於98年2 月12日，以98年度訴字第
      45號判決，分別判處有期徒刑10月、6 月，並經定應執行
      刑為有期徒刑1 年2 月。
（九）甲○○不知悛悔，於前開強制戒治處分執行完畢釋放後，
      「5 年內再犯」施用毒品案件，並經法院判處罪刑確定後
      ，(1)復基於施用第一級毒品海洛因的犯罪意思，於97年11
      月28日晚上9 時許，在新竹市○○路27號4 樓1408室內，
      以將海洛因粉末摻入香煙內，再點火吸食之方式，施用第
      一級毒品海洛因1 次。(2)另基於施用第二級毒品安非他命
      的犯罪意思，於上開時、地，以將安非他命置於玻璃球吸
      食器內，再以火燒烤，吸其煙霧之方式，施用第二級毒品
      安非他命1 次。嗣於97年11月29日凌晨1 時5 分許，在上
      開地點為警查獲，並扣得其所有的吸食器1 組，經警採集
      其尿液送驗結果，呈嗎啡、可待因陽性及安非他命、甲基
      安非他命陽性反應，始悉上情。
三、處罰條文：
    毒品危害防制條例第10條第1 項、第2 項，刑法第11條前段
    、第47條第1 項、第51條第5 款、第38條第1 項第2 款。
四、協商判決除有刑事訴訟法第455 條之4 第1 項第1 款於本訊
    問程序終結前，被告撤銷協商合意或檢察官撤回協商聲請者
    ；第2 款被告協商之意思非出於自由意志者；第4 款被告所
    犯之罪非第455 條之2 第1 項所定得以協商判決者；第6 款
    被告有其他較重之裁判上一罪之犯罪事實者；第7 款法院認
    應諭知免刑或免訴、不受理者情形之一，及違反同條第2 項
    「法院應於協商合意範圍內為判決；法院為協商判決所科之
    刑，以宣告緩刑或2 年以下有期徒刑、拘役或罰金為限」之
    規定者外，檢察官與被告均不得上訴。
五、如有前項得上訴之情形，得自收受宣示判決筆錄送達之日起
    10日內，向本院提出上訴書狀，上訴於第二審法院。
中    華    民    國    98    年    4     月    10    日
                  刑事第九庭書  記  官  蕭汝芳
                            審判長法官  馮俊郎
以上筆錄正本係照原本作成。
中    華    民    國    98    年    4     月    10    日
                            書  記  官  蕭汝芳
附錄本案處罰實體法條全文：
毒品危害防制條例第10條第1 項、第2 項：
施用第一級毒品者，處6 月以上5 年以下有期徒刑。
施用第二級毒品者，處3 年以下有期徒刑。


司法院資訊處製作；財團法人民間司法改革基金會備份。
